

# PAOLA JANET ALFONZO ESTUDIANTE DE INGENIERÍA EN SISTEMAS DE INFORMACIÓN

#### **PERFIL**

Estudiante, con 28 años de edad, terminando el 4º año de la carrera Ingeniería en Sistemas de Información. Finalizada mi tesis intermedia de Analista en Sistemas en la Universidad Tecnológica Nacional Facultad Regional Córdoba.

Me considero responsable, proactiva, creativa, amantes de los datos y con muchas ganas de evolucionar profesionalmente.

Propicio el trabajo colaborativo, para aprender de mis compañeros y poder brindar mis conocimientos.

Me intriga lo innovador, me gusta conocer herramientas nuevas y me motivan los nuevos desafios.

#### DATOS DE CONTACTO

- Celular: 3571315581
- Email: janet942009@gmail.com
- Dirección: Av. Velez Sarsfield N° 1696, B° Güemes, Córdoba.
- Linkedin:https://www.linkedin.com/i n/alfonzopaolajanet/

### CURSOS Y HABILIDADES

- Master en SQL Server: Desde Cero a nivel Profesional, a través de Udemy.
- Introducción a Big Data, en CNH Industrial a través de la Universidad Siglo 21.
- Python For Data Science With Real Exercises, a traves de Udemy.
- Análisis de Datos con Pandas y Python 2023, a travez de Udemy.
- Inglés Intermedio Nivel 1, en Facultad de Lenguas de la UNC.
- Office.

#### EXPERIENCIA LABORAL

## **Testing Informático**

CNH Industrial Córdoba - IVECO | Septiembre 2019 - Marzo 2021 Testing manual para el control, desarrollo y mantenimiento de sistemas internos. Soporte a los desarrolladores. Desarrollo de reportes e informes de errores. Utilización de metodologías ágiles, Scrum y manejo de bases de datos.

#### Herramientas y Tecnologías:

Microsoft SQL Server - SqlDbx - Microsoft TFS - Visual Basic (.NET) -Bootstrap - Microsoft Office - Team Viewer - Microsoft Teams.

# **Consultor Business Intelligence**

Corebi S.A | Abril 2021 - Agosto 2022

Consultor BI en implementaciones Data Warehouse a demanda para la Empresa Claro. Ejecución de consultas en SQL Server y soporte a las necesidades de los desarrolladores.

Herramientas y Tecnologías:

Microsoft SQL Server - WINSCP - Jira - Bitbucket - Control M - Power

## **Data Engineer**

Corebi S.A | Agosto 2022 - Actualidad

Extracción de datos y depuración de los mismos. Diseño, desarrollo y mantenimiento de sistemas en data stage para la inserción de datos en la base de datos. Análisis de los datos extraídos.

Herramientas y Tecnologías:

Microsoft SQL Server - Data stage - Excel

# FORMACIÓN

#### Universitaria

Córdoba.

Ingeniería en Sistemas de Información | 2013 - Actualidad Cursando en la Universidad Tecnológica Nacional Facultad Regional

Analista Universitario de Sistemas | 2013 - 2022

Finalizada en la Universidad Tecnológica Nacional Facultad Regional Córdoba, título intermedio de la carrera de grado Ingeniería en Sistemas de información.

#### Secundaria

Bachiller con Orientación en Gestión y Administración de empresas 2007 - 2012

Finalizada en Ipem Nº 299 "Dr. Spiridón Estéfano Naumchick, localidad de Almafuerte.